臺灣宜蘭地方法院交通事件裁定　　　　 96年度交聲字第202號
原處分機關　交通部公路總局臺北區監理所
異　議　人
即受處分人　甲○○
上列受處分人因違反道路交通管理處罰條例案件，對於交通部公
路總局臺北區監理所民國96年6月13日所為之北監自裁字裁40─
Z00000000號裁決聲明異議，本院裁定如下：
    主  文
異議駁回。
    理  由
一、原處分意旨略以：異議人即受處分人甲○○於民國96年2月2
    6日酒後駕駛車牌號碼8463—HA號自小客車上路，嗣於同日
    下午5時3分許，於國道五號高速公路南向石碇交流道處，為
    內政部警政署國道公路警察局第九警察隊員警查獲，經測得
    其呼氣中酒精濃度高達每公升1.07毫克，員警員警即以異議
    人有違反道路交通管理處罰條例第35條第1項第1款規定之行
    為，開立公警局交字第Z00000000號舉發違反道路交通管理
    事件通知單予以舉發，原處分機關交通部公路總局臺北區監
    理所乃於96年6月13日以北監自裁字裁40─Z00000000號裁決
    書裁處異議人「罰鍰俟刑事判決確定後，再予依條例第35條
    第8項規定執行罰鍰事宜，並吊扣駕駛執照十二個月，施以
    道安講習。」。
二、異議意旨略以：異議人於96年2月26日雖有酒後駕駛8463—H
    A號自小客車行駛於高速公路上之行為，惟員警於當日下午5
    時3分許，在國道五號高速公路南向石碇交流道處對異議人
    為開單舉發時，異議人係將車子停在路肩休息，並非在行駛
    中，本件舉發及裁決並不合法，為此，聲明異議，請求撤銷
    原處分。
三、按汽車駕駛人飲用酒類或其他類似物後，其吐氣所含酒精濃
    度超過每公升零點二五毫克或血液中酒精濃度超過百分之零
    點零五以上者，不得駕車；汽車駕駛人，駕駛汽車經測試檢
    定有酒精濃度超過規定標準者，處新臺幣一萬五千元以上六
    萬元以下罰鍰，並當場移置保管該汽車及吊扣其駕駛執照一
    年，且應接受道路交通安全講習，道路交通安全規則第114
    條第2款、道路交通管理處罰條例第35條第1項第1款、第24
    條第1項第2款分別定有明文。又汽車駕駛人有道路交通管理
    處罰條例第35條第1項之情形，同時違反刑事法律者，經裁
    判確定處以罰金低於本條例第92條第3項所訂最低罰鍰基準
    規定者，應依本條例裁決繳納不足最低罰鍰之部分，道路交
    通管理處罰條例第35條第8項亦有明定。經查：
（一）異議人已於本院調查時坦認「伊有於96年2月26日酒後駕
      駛8463—HA號自小客車行駛於高速公路，嗣於當日下午5
      時3分許，在國道五號高速公路南向石碇交流道處，員警
      對伊實施酒測，測得伊呼氣中所含酒精濃度達每公升1.07
      毫克，警員遂開單舉發伊。當天伊是在開車上路之前喝酒
      的，在伊開車上路一直到員警對伊實施酒測之間，伊沒有
      再喝酒。」等情不諱（見本院卷第31頁），並有舉發違反
      道路交通管理事件通知單一件在卷可稽。再者，異議人因
      於呼氣所含酒精濃度達每公升1.07毫克之酒醉狀態下，於
      96年2月26日下午5時3分許，駕駛8463—HA號自小客車行
      駛於國道五號高速公路之公共危險犯行，經臺灣臺北地方
      法院新店簡易庭以96年度店交簡第285號判決判處罰金新
      臺幣八萬五千元，如易服勞役，以新臺幣一千元折算一日
      之事實，亦有上開刑事案件判決書及臺灣高等法院被告前
      案紀錄表在卷可稽。依此，自堪認定異議人確實有於呼氣
      中所含酒精濃度超過法定標準每公升0.25毫克（已達每公
      升1.07毫克）之狀態下，於96年2月26日酒後駕駛車號846
      3—HA號自小客車行駛國道五號高速公路，並於當日下午5
      時3分許，行至國道五號高速公路南向石碇交流道處之違
      規行為。
（二）至於異議人雖辯稱「員警於96年2月26日下午5時3分許對
      伊開單舉發時，伊係將車子停在國道五號高速公路南向石
      碇交流道附近之路肩休息，並非在行駛中，本件舉發並不
      合法。」云云，惟道路交通管理處罰條例第35條第1項第1
      款之規定係處罰駕駛人「於呼氣中所含酒精濃度超過法定
      標準每公升0.25毫克之狀態下，駕車上路行駛」之行為，
      僅以駕駛人確有上開酒後駕駛汽車上路行駛之行為為已足
      ，不因駕駛人遭察覺時究係行駛中或停車狀態而有所不同
      。本件情形，異議人既已坦認「伊有於96年2月26日酒後
      駕駛8463—HA號自小客車行駛於高速公路，嗣於當日下午
      5時3分許，在國道五號高速公路南向石碇交流道處，員警
      對伊實施酒測。舉發當日伊係於開車上路之前喝酒，伊開
      車上路後，至員警對伊實施酒測之間，伊沒有再喝酒。」
      等情，且其於96年2月26日下午5時3分實施酒測之結果，
      呼氣中所含酒精濃度達每公升1.07毫克之事實，亦經認定
      在前。依此，堪認異議人於96年2月26日下午5時3分為警
      攔檢前，其於駕駛8463—HA號自小客車行駛於國道五號高
      速公路之途中，體內呼氣中所含酒精濃度一定高於每公升
      1.07毫克（蓋人體飲用酒類後，其呼氣中所含酒精濃度，
      應隨著時間之經過而逐漸降低，異議人於員警實施酒測時
      之呼氣中所含酒精濃度既已達每公升1.07毫克，則其於駕
      車上路之初，體內呼氣中所含酒精濃度自更應高於受測時
      之1.07毫克）。因此，舉發員警於96年2月26日下午5時3
      分許，在國道五號高速公路南向石碇交流道處發現異議人
      上開違規行為後，便予以開單舉發，於法自無不合，異議
      人上開辯解，要屬飾卸之詞，諉無足取。
四、綜上所述，原處分機關針對異議人前揭飲用酒類後其吐氣所
    含酒精濃度超過每公升0.25毫克（已達每公升1.07毫克）而
    駕車之違規行為，裁處異議人「罰鍰俟刑事判決確定後，再
    予依條例第35條第8項規定執行罰鍰事宜，並吊扣駕駛執照
    十二個月，施以道安講習。」，核與前揭道路交通安全規則
    第114條第2款及道路交通管理處罰條例第35條第1項第1款、
    第24條第1項第2款、第35條第8項之規定相符，並無違法或
    不當之處，故異議人以首揭情詞，對於上開裁決提起異議，
    並無理由，應予駁回。
六、據上論斷，依道路交通案件處理辦法第19條，裁定如主文。
中　　華　　民　　國　　96　　年　　9　　月　　 10　　日
                    交通法庭法  官  劉家祥
以上正本證明與原本無異。
如不服本裁定，應於裁定送達後5日內向本院提出抗告狀。（需
附繕本）
                            書記官  邱淑秋
中　　華　　民　　國　　96　　年　　9 　　月　　12　　日
